# 股份支付问题

提问人：阿甘的吉他 时间：2019-04-24 09:57:59
本公司的持股平台与员工签订股权激励协议书，约定以本公司 2017 、 2018 、2019 年的收入指标作为股权激励的行权条件等，约定达到行权条件转让持股平台的股权，从而间接持有本公司的股权，此业务应当涉及股权支付。疑惑：股份支付应当确认在哪个会计主体？本公司是否需要会计处理？

回答人：chenyiwei
本公司作为接受服务方，但无结算义务（结算义务人为持股平台的现股东或合伙人），故参照《企业会计准则解释第 4 号》第七条和《企业会计准则解释第 5 号》第六条规定，应作为权益结算的股份支付处理，在等待期内确认管理费用和资本公积。

提问人：easyz082 时间：2019-08-23 19:04:26
陈老师：
您好！
我们业务中碰到一个问题，企业在设立初期存在亏损，每股净资产为负，股东按每股 1 元的价格转让了一部分股权给了管理层人员。过了较短的时间后（比如 2 ， 3 个月，企业经营状况未发生明显变化），外部投资者溢价（高于每股 1 元的价格）增资进来（溢价的原因可能比管理层更看好企业前景），这种情况下，前次股东转让给管理层的行为是不是一定要做股份支付？
想请教一下，谢谢！

回答人：chenyiwei
一般理解应做股份支付处理，以授予日后 6 个月内引入外部非关联财务投资人的入股价格作为确定授予日激励股份公允价值的主要参考。

提问人：likewind 时间：2019-10-07 10:05:41
拟上市公司高管 A 通过持股平台（合伙企业）间接持有拟上市公司的股权，A（没有离职）将其在合伙企业的一部分份额变现，转让给实控人（该合伙企业的 GP），转让价格低于市价价格，但高于当时 A 的出资价格及约定的回购价格。合伙企业的合伙协议约定，A 如对外转让，只能转让给实控人。
请教： A 低价转让实控人，系双方自愿协商，并没有触发必须转让给实控人的条件，该情况下 A 转让给实控人是否会构成股份支付

回答人：chenyiwei
需要考虑： 1 、转让价格如何确定？ 2 、为何 A 明知转让价格低于公允价值但仍然接受？ 3 、实控人受让这些股份时，有无明确的将其转给后续确定的激励对象的计划，如有，授予价格如何确定？

提问人：likewind 时间：2019-10-08 15:29:14
陈老师好。 1 ，高管 A 入股合伙企业时，有协议约定对转让有限制的，锁定期内想转让，只能转让给实控人，最低价格是原始出资加资金利息，实际价格可由双方协商。A因个人经济问题需要变现一部分。实控人受让该股份时，没有明确激励计划。

回答人：chenyiwei
这种受让股份应与实控人向公司提供的服务无关，理论上不属于股份支付。
但基于谨慎性考虑从严把握也是可以的。

提问人：likewind 时间：2019-10-09 18:58:56
1 ，如果实控人以后再将该股份低价转让给其他高管，这时应该存在股份支付费用吧, 2，如果高管 A根据实控人的要求将股权低价转给其他高管，我认为这时应该确认股份支付费用（即使 A 低价取得股份时已确认了一次股份支付费用），不知是否正确

回答人：chenyiwei
是，可以这样理解这两个问题。

提问人：Astro123 时间：2019-11-19 06:30:18
拟 IPO 企业，员工持股平台将其持有的发行人股份低价转让给发行人实际控制人，是否构成股份支付？
50 条提到 “对于为发行人提供服务的实际控制人/老股东以低于股份公允价值的价格增资入股事宜，如果根据增资协议，并非所有股东均有权按各自原持股比例获得新增股份，对于实际控制人/老股东超过其原持股比例而获得的新增股份，应属于股份支付；如果增资协议约定，所有股东均有权按各自原持股比例获得新增股份，但股东之间转让新增股份受让权且构成集团内股份支付，导致实际控制人/老股东超过其原持股比例获得的新增股份，也属于股份支付。对于实际控制人/老股东原持股比例，应按照相关股东直接持有与穿透控股平台后间接持有的股份比例合并计算。”
是否适用这一条？

回答人：chenyiwei
“员工持股平台将其持有的发行人股份低价转让给发行人实际控制人” 的原因是什么？
持股平台所持有的发行人股份最初是如何获得的？是否也是通过低价增发或者从实际控制人受让取得？受让价格与当初的授予价格是否基本一致，或者在前者基础上加一定的利息？